Eduardo R. Oliveira

DESENVOLVEDOR DE SOFTWARE

C

Telefone: +55 (43) 99194-0487



Barueri, São Paulo, Brasil



eduardo82926@gmail.com



eduardo-rd-oliveira



Tenho 25 anos e sou desenvolvedor Full Stack com 3 anos de experiência.

Minhas especialidades são: Javascript, React, NextJS, NodeJS, NestJS, Docker, MongoDB, AWS e GPC.

No meu tempo livre gosto de me exercitar e jogar videogames.

FORMAÇÃO

2015 até jul/2021 - Engenharia de Computação, Universidade Tecnológica Federal do Paraná (UTFPR)

EXPERIÊNCIAS

Desenvolvedor full stack - Pleno

Axion Digital | Outubro de 2021 - Atual

Sou tech lead de um time que desenvolve projetos e mantém produtos digitais com milhares de usuários. Desenvolvo, atuo no planejamento e design de novas arquiteturas além de auxiliar na capacitação do time.

- √ React / React Native / PWA / NextJS / Web5
- √ Node / NestJS / Parse Server
- √ MongoDB / Firebase
- √ AWS / GPC / Docker / CICD
- √ Git / Postman / Strapi / Grafana

Desenvolvedor full stack - Junior

Axion Digital | Abril de 2021 - Setembro de 2021

Fui responsável por desenvolver o front-end e back-end de aplicações híbridas e nativas.

- √ React / React Native / PWA
- √ Node / Parse Server
- √ MongoDB / Firebase
- √ AWS ELB / DigitalOcean
- √ Git / Postman / Strapi



Desenvolvedor full stack - Estágio

Axion Digital | Setembro de 2020 - Março 2021

Estagiário em Qualidade de Software

Cielo | Janeiro de 2019 - Dezembro de 2019

Atuei na área de qualidade de software prestando suporte a automação e monitoramento de testes para vários squads. Também ajudei na implementação de mocks para homologação de novos produtos.

- √ Java / Ruby / Javascript
- √ Cucumber / BDD
- √ Wiremock / Postman
- ✓ Docker / ELK / Linux

EXPERIÊNCIAS ACADÊMICAS

Monitor da disciplina Banco de Dados

UTFPR - CP | Março de 2018 - Dezembro de 2018

A UTFPR possui um projeto de monitoria para matérias base da universidade ou com alto índice de reprovação, no qual alunos selecionados faziam plantões de ensino da matéria. Além do esclarecimento de dúvidas, fiquei encarregado de criar uma documentação com o quia de uso de ferramentas de banco de dados.

Iniciação Científica em Física Experimental

UTFPR - CP | Março de 2017 - Março 2018

Visando melhorar os equipamentos existentes nos laboratórios de física, meu professor e eu tivemos a ideia de automatizar a coleta de dados dos experimentos realizados. Assim, criamos uma interface touch para o cronômetro de trilho de ar, com a intenção de capturar e plotar os dados em tempo real na tela. Adicionamos a funcionalidade de exportar para o Excel as informações referentes ao experimento.

INFORMAÇÕES ADICIONAIS

Idiomas

- Português Fluente
- Inglês Intermediário